【裁判字號】    97,建,55
【裁判日期】    980804
【裁判案由】    確認債權不存在
【裁判全文】
臺灣士林地方法院民事裁定                97年度建字第55號
原      告
即  聲請人  和平萬壽開發股份有限公司
法定代理人  甲○○
訴訟代理人  李家慶律師
            吳至格律師
            劉昌坪律師
被      告
即  相對人  基泰營造股份有限公司
法定代理人  乙○○
訴訟代理人  陳建勳律師
上列當事人間確認債權不存在事件，本院裁定如下：
    主  文
聲請駁回。
    理  由
一、聲請意旨略以：伊起訴請求確認相對人請求之民國96年5 月
    28日工程合約（下稱系爭合約）終止前已完成之工作報酬、
    系爭合約終止所生之預期利益損失、系爭合約終止前額外工
    程管理費用、增加之成本、居民抗爭所致之損害及追加工程
    款等債權不存在。相對人則提起反訴，請求伊給付上開報酬
    、損害賠償及追加工程款。是以，本件訴訟標的之先決問題
    即為伊是否已於94年3 月11日解除系爭合約。又相對人另以
    伊解除系爭合約不合法為由，請求伊給付新臺幣1 億元之逾
    期罰款，此業經臺灣桃園地方法院以97年度重訴字第260 號
    事件受理在案（下稱另案訴訟）。由此足見，另案訴訟之法
    律關係是否成立，確為本件訴訟之先決問題。是為免裁判矛
    盾，爰依民事訴訟第182 條第1 項規定，聲請裁定停止本件
    訴訟程序等語。
二、按訴訟全部或一部之裁判，以他訴訟之法律關係是否成立為
    據者，法院得在他訴訟終結前以裁定停止訴訟程序。民事訴
    訟法第182 條第1 項定有明文。又所謂訴訟全部或一部之裁
    判，以他訴訟之法律關係是否成立為據者，係指他訴訟之法
    律關係是否成立，為本件訴訟先決問題而言（最高法院72年
    度臺抗字第433 號）。
三、經查，聲請人聲請停止本件訴訟程序，無非以相對人反訴請
    求給付損害賠償，乃繫於聲請人是否先於94年3 月11日解除
    系爭合約。而聲請人是否已於94年3 月11日解除系爭合約乙
    節，業經另案訴訟審理中等情，為其論據。惟相對人於本件
    訴訟提起反訴，請求聲請人依民法第511 條但書之規定，給
    付因終止系爭合約所生之損害賠償，及依民法第227 條之2
    第1 項之規定，請求聲請人給付追加工程款等節，核與其於
    另案訴訟之聲明及訴訟標的法律關係，均不相同，而聲請人
    是否已於94年3 月11日解除系爭合約，僅屬本件訴訟之重要
    爭點，非屬本件訴訟之先決問題。從而，揆諸上開說明所示
    ，聲請人聲請本院裁定停止本件訴訟程序，為不可採，應予
    駁回。
三、爰裁定如主文。
中    華    民    國    98    年    8     月    4     日
                  民事第三庭  審判長法  官  鍾任賜
                                    法  官  施月燿
                                    法  官  林尚諭
以上正本證明與原本無異。
如對本裁定抗告，應於裁定送達後10日內向本院提出抗告狀。
中    華    民    國    98    年    8     月    4     日
                                    書記官  游子毅


司法院資訊處製作；財團法人民間司法改革基金會備份。
